臺灣臺南地方法院民事裁定　　　　　　100年度監宣字第235號
聲　請　人　陳金玉
相　對　人　邱水斌
上列聲請人聲請撤銷監護宣告事件，本院裁定如下：
    主    文
本院94年度禁字第253號宣告禁治產事件宣告邱水斌（男、民國○
○年○月○○日生、身分證統一編號：Ｚ000000000號）為受監護宣告
之人之裁定應予撤銷。
聲請程序費用由聲請人負擔。
    理    由
一、本件聲請意旨略以：相對人即受監護宣告人邱水斌前經鈞院
    於民國94年12月22日以94年度禁字第253號民事裁定宣告禁
    治產，並由其母親即聲請人陳金玉為監護人。惟相對人因現
    已可以自行處理自己事務。為此，爰依法聲請鈞院裁定撤銷
    監護宣告等語。
二、按民法總則中華民國97年5 月2 日修正之條文施行前，已為
    禁治產宣告者，視為已為監護宣告，並於修正施行後，適用
    修正後之規定，民法總則施行法第4條第2項定有明文，而該
    民法總則修正條文已於98年11月23日施行。復按受監護之原
    因消滅時，法院應依前項聲請權人之聲請，撤銷其宣告；依
    民法規定得聲請監護宣告之人，於監護宣告之原因消滅後，
    得聲請撤銷監護宣告，修正後之民法第14條第2項、民事訴
    訟法第619條亦分別定有明文。
三、經查:
（一）相對人即受監護宣告人邱水斌前經本院於94年12月22日以
      94年度禁字第253號民事裁定宣告禁治產，並由母親即聲
      請人陳金玉為監護人等情，業據本院依職權調取本院94年
      禁字第253號卷宗核閱綦詳，自應認為真實。而依前揭民
      法總則施行法之規定，視為已對相對人邱水斌為監護宣告
      ，並應適用修正後之規定，先予敘明。
（二）聲請人主張相對人邱水斌已能夠處理自己事務等情，經鑑
      定人即行政院衛生署臺南醫院黃隆山醫師鑑定結果，認為
      ：「一般醫學檢查：個案意識尚稱清晰，對問話能回答，
      能自我進食，左側半身比較無力，尚能自我行動，大小便
      及個人衛生尚能自我處理。精神檢查方面：個案的注意力
      、判斷能力、對人、時、地的定向感、記憶能力、計算能
      力及抽象思考能力尚可。綜合以上，這是一個腦病變後遺
      症的個案，個案經6年的治療，現個案意識清楚，智商86
      ，個案精神狀況可達自我處理事務的程度。」等情，有本
      院100年12月1日訊問筆錄在卷可稽。
（三）本院綜參上情，稽之相對人邱水斌目前之心神狀況、言談
      舉止合宜，可以正常表達其意思，並沒有明顯之智能或記
      憶障礙，堪信相對人已能自為意思表示、受意思表示，或
      已能辨識其意思表示之效果，其受監護宣告之原因已消滅
      。從而，聲請人據以聲請撤銷前開監護宣告裁定，為有理
      由，應予准許。
四、依民事訴訟法第622條第1項，裁定如主文。
中    華    民    國   100    年    12    月    5     日
                  家事法庭法  官  楊佳祥
上為正本係照原本作成。
如對本裁定抗告，須於裁定送達後10日內向本院提出抗告狀，並
繳納抗告費新台幣1,000元。
中    華    民    國   100    年    12    月    5     日
                          書記官  葉芳如